# 集团内部重组业务处理

提问人：LexusTom 时间：2012-09-05 22:27:13
1 、A公司可确认股权转让的投资收益。但如果作价显失公允的（尤其是显著高于公允价值），则交易价格高于公允价值的差额应作权益性交易处理，计入资本公积。 2 、B公司按照实际支付的对价款确认为对C的长期股权投资。对B而言并非企业合并。

回答人：chenyiwei
1 、A公司可确认股权转让的投资收益。但如果作价显失公允的（尤其是显著高于公允价值），则交易价格高于公允价值的差额应作权益性交易处理，计入资本公积。 2 、B公司按照实际支付的对价款确认为对C的长期股权投资。对B而言并非企业合并。